Inventaris van het archief Beheersplannen van het Staatsbosbeheer, 1945-1995
Nationaal Archief, Den Haag
- Bosbouw, zorgdrager minister van Landbouw, Natuur en Voedselkwaliteit, 1945-1995, 044
  - Het opstellen van beheersplannen van de houtopstanden (staatsbossen) in bezit van de rijksoverheid., 1945-, 175
    - Hooge en Laage Mierde, gemeentelijk bosbezit; bedrijfsplan 1959 - 1969., 1960; 164; deel
    - Hoogeloon, Hapert e.a., boswachterij Eesel; beheersplan 1981 - 1991., 1982; 1179; deel
      Met 1 tekening, aan te vragen onder inv.nr. 5881.
    - Hoogeloon, Hapert, e.a., boswachterij Hapert; bedrijfsplan 1952 - 1962., 1953; 1180; deel
    - Hoogeloon, Hapert, e.a., boswachterij Hapert; bedrijfsplan 1962 -1972., 1963; 1181; deel
    - Hoogeveen, bosbezit van de stichting Rudolf van Echten Fonds; beheersplan 1964 - 1974., 222; deel
    - Hoorn en Westerkoggenland, object De Hulk; beheersplan 1987 - 1997., 1069; deel
    - Hoornaar, reservaat De Oeverlanden langs de Giessen; beheersplan 1969 - 1981., 1028; deel
    - Horst, boswachterij Bos Ter Horst; bedrijfsplan 1953 - 1963., 1218; deel
    - Horst, boswachterij Bos Ter Horst; bedrijfsplan 1962 - 1972., 1964; 1219; deel
    - Horst, boswachterij Bos Ter Horst; beheersplan 1986 - 1995., 1220; deel
      Met 3 tekeningen, aan te vragen onder inv.nrs. 5999 - 6021.
    - Horst en Venray, object Horst; beheersplan 1994 - 2004., 1993; 363; deel
      Met 10 tekeningen, aan te vragen onder inv.nrs. 1045 - 1054.
    - Horst en Venray, reservaat Castenrayse Vennen; beheersplan 1976 - 1986., 1214; deel
      Met 3 tekeningen, aan te vragen onder inv.nrs. 5983 - 5985.
    - Horst, gemeentelijk bosbezit; bedrijfsplan 1963 - 1973., 1964; 108; deel
    - Horst, object Sint Jan-Sleutelbergbos; bedrijfsplan 1960 - 1970., 1961; 1269; deel
    - Houten, object Tull en 't Waal; beheersplan 1993 - 2003., 361; deel
    - Huissen, object Huissense Waard; beheersplan 1992 - 2002., 1991; 693; deel
    - IJmuiden, reservaat Slingerduin; beheersplan 1967 - 1987., 403; deel
    - IJsselham, reservaat De Weerribben; beheers- en inrichtingsplan., 1990; 245; deel
    - IJsselham, reservaat De Weerribben; beheersplan 1988 - 1998., 849; deel
      Met 42 tekeningen, aan te vragen onder inv.nrs. 1882 - 1907, 2056 - 2065 en 3053 - 3058.
    - IJsselstein, Willeskop e.a., objecten de polders Broek, Blokland en Benschop; beheersplan 1988 - 1998., 1025; deel
      Met 8 tekeningen, aan te vragen onder inv.nrs. 5391 - 5397 en 3090.
    - IJsselstreek, Bathmense Broek; beheersplan 1994 - 1998., 1993; 285; deel
    - Kerkwijk en Ammerzoden, object Nederhemert; beheersplan 1994 - 2004., 1993; 302; deel
    - Klundert, Zevenbergen e.a., object Moerdijk; beheersplan 1990 - 2000., 457; deel
      Met 4 tekeningen, aan te vragen onder inv.nrs. 1287 - 1290.
    - Kockengen, object De Rietlanden; beheersplan 1987 - 1997., 996; deel
      Met 1 tekening, aan te vragen onder inv.nr. 5325.
    - Landsmeer en Ilpendam, object Het Ilperveld; beheersplan 1971- 1981., 1034; deel
    - Langedijk, object Oosterdel; beheersplan 1993 - 2003., 611; deel
    - Laren, reservaat Stelkampsveld; beheersplan 1969 - 1981., 947; deel
    - Leek, gemeentelijk bosbezit; plan van behandeling 1963 - 1973., 232; deel
    - Leersum en Maarn, boswachterij Leersum; bedrijfsplan 1954 - 1964., 998; deel
    - Leersum en Maarn, boswachterij Leersum; beheersplan 1967 - 1977., 1968; 1045; deel
      Met 1 tekening, aan te vragen onder inv.nr. 5454.
    - Leersum en Maarn, boswachterij Leersum; beheersplan 1974 - 1985., 1046
      Met 24 tekeningen, aan te vragen onder inv.nrs. 5455 - 5478.
    - Leersum en Maarn, boswachterij Leersum; lange termijnplan., 1976; 1047; deel
      Met 34 tekeningen, aan te vragen onder inv.nrs. 5479 - 5511 en 2088.
    - Leersum, landgoed Broekhuizen; beheersplan 1983 - 1993., 1984; 1020; deel
      Met 11 tekeningen, aan te vragen onder inv.nrs. 5368 - 5376 en 2084 - 2085.
    - Leersum, Maarn e.a., object Leersum; beheersplan 1992 - 2002., 1991; 679; deel
    - Leeuwarderadeel, Leeuwarden e.a., object Flieterpen; beheersplan 1994 - 2004., 1993; 308; deel
    - Leidschendam e.a., object Leidschendammerhout en Haaglanden; beheersplan 1993 - 2003., 360; deel
    - Leidschendam, Hazerswoude e.a., object Rijnstreek-Zuid; beheersplan 1990 - 2000., 436; deel
      Met 8 tekeningen, aan te vragen onder inv.nrs. 1183 - 1190.
    - Leidschendam, Voorschoten e.a., object Duivenvoordse- en Veenzijdse Polder; beheersplan 1988 - 1997., 1989; 1022; deel
      Met 2 tekeningen, aan te vragen onder inv.nrs. 5384 - 5385.
    - Lemsterland, natuurreservaat De Brekkenpolder; beheersplan 1994 - 2004., 1993; 556; deel
    - Lemsterland, object Grutte Brekken; beheersvisie., 1990; 527
    - Lemsterland, reservaat Dijksgaten Uitheiïngspolder; beheersplan, 1978 - 1988., 704
      Met 6 tekeningen, aan te vragen onder inv.nrs. 1661 - 1666.
    - Lemsterland, reservaat Zandhuizerveld; beheersplan 1994 - 2004., 274; deel
    - Leusden, reservaat Groot-Zandbrink; beheersplan 1976 - 1986., 1977; 1033; deel
      Met 1 tekening, aan te vragen onder inv.nr. 2087.
    - Leusden, Scherpenzaal e.a., reservaat Voormalige Grebbelinie; beheersplan 1980 - 1990., 1051; deel
      Met 2 tekeningen, aan te vragen onder inv.nrs. 5540 - 5541.
    - Lexmond, reservaat De Luistenbiel; beheersplan 1970 - 1982., 1029; deel
    - Lichtenvoorde, object Lievelderveld; beheersplan 1991- 2000., 390; deel
    - Lichtenvoorde, reservaat Koolmansdijk; beheersplan 1970 - 1980., 1971; 986; deel
    - Lichtenvoorde, reservaat Lievelderveld; beheersplan 1972 - 1982., 965; deel
    - Lienden en Kesteren, object Lienden; beheersplan 1994 - 2004., 1993; 298; deel
    - Lieshout, Beek e.a., object Keelgras; beheersplan 1993 - 2003., 1992; 624; deel
    - Lieshout, gemeentelijk bosbezit; bedrijfsplan 1957 - 1967., 1959; 121; deel
    - Limburg, landschapselementen Peel en Maas; beheersplan 1994 - 2004., 261; deel
    - Limburg, reservaat De Oostelijke Maasdalhelling; plan van instandhouding., 1955; 1213; deel
    - Limsen, reservaat Het Limmerveentje; beheersplan 1967 - 1977., 1968; 407; deel
    - Lingewaal en Geldermalsen, object Herwijnen; beheersplan 1993 - 2003., 1992; 640; deel
    - Lingewaal en Geldermalsen, object Linge Oevers, gedeelte Asperen-Beesd; beheersplan 1990 - 2000., 445; deel
      Met 14 tekeningen, aan te vragen onder inv.nrs. 1206 - 1217 en 3022 - 3023.
    - Lingewaal, object Fort Vuren; beheersplan 1992 - 2002., 1991; 1297; deel
      Met 1 tekening, aan te vragen onder inv.nr. 6380.
    - Lingewaal, object Hondswaard; beheersplan 1994 - 2004., 1993; 296; deel
    - Lingewaal, object Lingebos; beheersplan 1990 - 2000., 446; deel
      Met 3 tekeningen, aan te vragen onder inv.nrs. 1218 - 1219 en 30.24.
    - Lingewaal, object Nieuwe Zuiderlingedijk; beheersplan 1992 - 2002., 664; deel
    - Lith en Den Bosch, object Lithse Kooi; beheersplan 1993 - 2003., 1992; 638; deel
    - Lopik en IJsselstein, objecten Lekuiterwaarden en Klaphek; beheersplan 1990 - 2000., 1991; 420; deel
      Met 6 tekeningen, aan te vragen onder inv.nrs. 1107 - 1112.
    - Loppersum, Appingedam, reservaat Ekenstein; beheersplan 1989 - 1999., 539; deel
    - Losser, landgoed Borgh-Beuningen; plan van behandeling 1954 - 1964., 1955; 210; deel
    - Losser, landgoed Borgh-Beuningen; plan van behandeling 1963- 1973., 209; deel
    - Luijkgestel, gemeentelijk bosbezit; bedrijfsplan 1957 - 1967., 1958; 163; deel
    - Lunteren, Luntersche Buurtbosch; bedrijfsplan 1956 - 1966., 1957; 196; deel
    - Maarheze en Someren, boswachterij De Pan; beheersplan 1983 - 1993., 1985; 1331; deel
    - Maarheze en Someren, boswachterij De Pan; beheersplan 1995 - 2000., 250; deel
    - Maarheze en Someren, boswachterij De Pan; planboek., 1985; 1260; deel
    - Maarheze en Someren, landgoed De Pan; beheersplan 1977 - 1987., 1266; deel
    - Maarheze, gemeentelijk bosbezit; bedrijfsplan 1960 - 1970., 1961; 134; deel
    - Maarheze, Mierlo e.a., object Strabrechtse Heide; beheersplan 1975 - 1985., 1977; 1262; deel
      Met 22 tekeningen, aan te vragen onder inv.nrs. 62255 - 6275 en 3128.
    - Maarheze, Mierlo e.a., object Strabrechtse Heide; beheersplan 1990 - 2000., 1989; 538; deel
      Met 10 tekeningen, aan te vragen onder inv.nrs. 1329 - 1338.
    - Maarheze, object Sterkelsche AA; beheersplan 1973 - 1983., 1280; deel
    - Maarssen en Maartensdijk, object Molenpolder; beheersplan 1994 - 2004., 271; deel
    - Maarssen en Maartensdijk, reservaat Molenpolder; beheersplan 1983 - 1993., 1984; 1021; deel
      Met 8 tekeningen, aan te vragen onder inv.nrs. 5377 - 5383 en 2086.
    - Maarssen, object Bethunepolder, inclusief Fort Tienhoven; beheersplan 1987 - 1997., 991; deel
      Met 11 tekeningen, aan te vragen onder inv.nrs. 5313 - 5320 en 3076 - 3078.
    - Maartensdijk, reservaat Gagelpolder; beheersplan 1987 - 1997., 994; deel
      Met 5 tekeningen, aan te vragen onder inv.nrs. 3081 - 3085.
    - Maasbree, Venlo e.a., object Boekenderbos; bedrijfsplan 1960 - 1970., 1961; 1216; deel
    - Maasdonk, object Nuland; beheersplan 1994 - 2004., 1993; 568; deel
    - Made en Drimmelen e.a., reservaat De Brabantse Biesbosch; beheersplan 1982 - 1991., 1983; 1125; deel
      Met 1 tekening, aan te vragen onder inv.nr. 5659.
    - Made en Drimmelen, reservaat De Worp; beheersplan 1970 - 1980., 1177; deel
    - Markelo en Wierden, object Enterveen; beheersplan 1994 - 2004., 1993; 380; deel
    - Markelo, landschapselementen Markelo; beheersplan 1994 - 1998., 1993; 283; deel
    - Markelo, reservaat Borkeld; beheersplan., 1989; 899; deel
    - Marum, reservaat Adderbosjes; beheersplan 1978 - 1988., 1979; 1307; deel
      Met 4 tekeningen, aan te vragen onder inv.nrs. 6395 - 6396 en 3134 - 3135.
    - Marum, reservaat De Haar; beheersplan 1990 - 2000., 458; deel
      Met 1 tekening, aan te vragen onder inv.nr. 1291.
    - Marum, Ten Boer e.a., boswachterij Westerkwartier; beheersplan 1985 - 1995., 1310; deel
      Met 6 tekeningen, aan te vragen onder inv.nrs. 6401 en 2138 - 2142.
    - Maurik en Buren, object Maurikse Wetering; beheersplan 1993 - 2003., 1992; 603; deel
    - Maurik, object Waarden bij Maurik; beheersplan 1993 - 2003., 1992; 602; deel
      Met 2 tekeningen, aan te vragen onder inv.nrs. 1481 - 1482.
    - Meerlo, Broekhuizen e.a., reservaat Schuitwater; beheersplan 1969 - 1981., 1267; deel
    - Meerlo, Broekhuizen e.a., reservaat Schuitwater; beheersplan 1985 -1995., 1986; 1268; deel
      Met 4 tekeningen, aan te vragen onder inv.nrs. 6280 - 6283.
    - Meerssen, Bunde e.a., reservaat Bunderbos c.a.; beheersplan 1972 - 1982., 1973; 1241; deel
      Met 19 tekeningen, aan te vragen onder inv.nrs. 6084 - 6102.
    - Meijel, Nederweert e.a., reservaat De Groote Peel; beheersplan 1982 - 1992., 1254; deel
      Met 25 tekeningen, aan te vragen onder inv.nrs. 6182 - 6205 en 4031.
    - Meijel, Nederweert e.a., reservaat De Groote Peel; beheersplan 1992 - 2002., 1993; 597; deel
    - Melick en Herkenbosch en Vlodrop, object Meynweg; beheersplan., [1970]; 1239; deel
      Met 11 tekeningen, aan te vragen onder inv.nrs. 6074 - 6083 en 4027.
    - Melick en Herkenbosch en Vlodrop, object Meynweg; beheersplan 1972 - 1982., 1971; 1236; deel
      Met 19 tekeningen, aan te vragen onder inv.nrs. 6047 - 6060, 3119 - 3121 en 4024 - 4025.
    - Melick en Herkenbosch en Vlodrop, object Meynweg; beheersplan 1988 - 1998., 1238; deel
      Met 14 tekeningen, aan te vragen onder inv.nrs. 6061 - 6073 en 4026.
    - Melick en Herkenbosch en Vlodrop, object Meynweg; inrichtingsplan., 1975; 1237; deel
      Met 1 tekening, aan te vragen onder inv.nr. 3122.
    - Melick en Herkenbosch en Vlodrop, object Meynweg; planboek., 1988; 1329; deel
    - Melick en Herkenbosch, gemeentelijk bosbezit; bedrijfsplan 1954 - 1964., 1955; 90; deel
    - Melick en Herkenbosch, gemeentelijk bosbezit; beheersplan 1966 - 1976., 91; deel
    - Middelharnis, reservaat Bloemdijken Goeree Overflakkee; beheersplan 1974 - 1984., 1101; deel
    - Midwolda, landgoed Ennemaborgh; beheersplan 1970 - 1980., 1303; deel
    - Midwolda, reservaat Meerland; beheersplan 1986 - 1995., 1985; 1304; deel
      Met 1 tekening, aan te vragen onder inv.nr. 3133.
    - Mierlo en Nuenen, object Berenbroek; beheersplan 1989 - 1999., 1988; 1281; deel
      Met 2 tekeningen, aan te vragen onder inv.nrs. 4037 - 4038.
    - Mierlo en Someren, reservaat Sang en Goorkens; beheersplan 1986 - 1996., 1261
      Met 6 tekeningen, aan te vraaen onder inv.nrs. 6250 - 6254 en 3128.
    - Mierlo, gemeentelijk bosbezit; bedrijfsplan 1957 - 1967., 1959; 122; deel
    - Mill en St. Hubert, Grave e.a., object Mill en Langeboom; beheersplan 1993 - 2003., 1992; 621; deel
      Met 7 tekeningen, aan te vragen onder inv.nrs. 1527 - 1533.
    - Mill, gemeentelijk bosbezit; bedrijfsplan 1954 - 1964., 1955; 131; deel
    - Moergestel, object Helsbroek; beheersplan 1989 - 199., 1988; 1182; deel
      Met 5 tekeningen, aan te vragen onder inv.nrs. 2121 - 2125.
    - Montfoort, gemeentelijk bosbezit; bedrijfsplan 1951 - 1961., 96; deel
    - Mook, gemeentelijk bosbezit; bedrijfsplan 1955 - 1965., 103; deel
    - Mook, gemeentelijk bosbezit; beheersplan 1965 - 1975., 1966; 102; deel
    - Musselkanaal, reservaat De Molenberg; beheersplan 1979 - 1989., 1285; deel
    - Naarden en Huizen, object Gooikust; beheersplan 1986 - 1996., 1007; deel
      Met 2 tekeningen, aan te vragen onder inv.nrs. 5346 - 5347.
    - Neede, reservaat Needse Achterveld; beheersplan 1974 - 1984., 1976; 932; deel
    - Neede, reservaat Needse Achterveld; beheersplan 1987 - 1997., 976; deel
      Met 1 tekening, aan te vragen onder inv.nr. 3071.
    - Neerijnen en Geldermalsen, reservaat Komgronden Waardenburg; beheersplan 1987 - 1997., 1170; deel
      Met 4 tekeningen, aan te vragen onder inv.nrs. 3105 - 3108.
    - Neerijnen, object Haaften; beheersplan 1993 - 2003., 1992; 600; deel
      Met 2 tekeningen, aan te vragen onder inv.nrs. 1479 - 1480.
    - Neerijnen, object Steendert; beheersplan 1994 - 2004., 297; deel
    - Nieuwegein en IJsselstein, object IJsselbos en Noord-IJsseldijk; beheersplan 1993 - 2003., 362; deel
    - Nieuw-Ginneken, boswachterij Ulvenhouts Bos; bedrijfsplan 1949 - 1958., 1950; 1149; deel
      Met 1 tekening, aan te vragen onder inv.nr. 3104.
    - Nieuw-Ginneken, boswachterij Ulvenhouts Bos; bedrijfsplan 1958 - 1968., 1960; 1150; deel
    - Nieuw-Ginneken, Chaam e.a., boswachterij Ulvenhout-Chaam; beheersplan 1993 - 2003., 253; deel
    - Nieuw-Ginneken, Chaam e.a., boswachterijen Ulvenhoutse Bos, Chaambos e.a.; bedrijfsplan 1934 - 1944., 1148; deel
    - Nieuw-Ginneken, Chaam e.a., boswachterijen Ulvenhoutse Bos en Chaambos; beheersplan 1971 - 1991., 1972; 1151; deel
      Met 16 tekeningen, aan te vragen onder inv.nrs. 5768 - 5779 en 2105 - 2108.
    - Nieuw-Ginneken, reservaat De Goudberg; beheersplan 1965- 1975., 1165; deel
    - Nieuw-Ginneken, reservaat De Goudberg; beheersplan 1983 - 1992., 1166; deel
    - Nieuw-Lekkerland, Kortenbroek e.a., objecten Alblasserbos, Kortenbroek e.a.; beheersplan 1993 - 2003., 359; deel
    - Nieuw-Lekkerland, object Uitstekken Nieuw-Lekkerland; beheersplan 1991 - 2000., 1990; 542; deel
    - Nieuw-Scheemda en Nieuwolda, reservaat Barlagenpolder; beheersplan 1985 - 1995., 1984; 1302; deel
      Met 4 tekeningen, aan te vragen onder inv.nrs. 6385 - 6388.
    - Nieuw-Vossemeer, object Nieuw-Vossemeer; beheersplan 1991 - 2001., 1990; 451; deel
    - Nijefurd, object De Fluessen; beheersvisie., 1990; 441; deel
    - Nijefurd, object It Nijlan; beheersplan 1992 - 2002., 620; deel
      Met 1 tekening, aan te vragen onder inv.nr. 2033.
    - Nijefurd, object Koudumer Heech; beheersplan 1994 - 2003., 1993; 576; deel
    - Nijefurd, reservaat It Heidenskip; beheersplan 1993 - 2003., 612; deel
    - Nijeveen, reservaat Old-Nijeveen; beheersplan 1984 - 1994., 841; deel
    - Nijkerk, reservaat Polder Arkerheem; beheersplan 1981 - 1986., 905; deel
      Met 7 tekeningen, aan te vragen onder inv.nrs. 5131 - 5137.
    - Nijmegen en Ubbergen, natuurmonument De Oude Waal; beheersvisie., 1983; 430; deel
    - Nijmegen, gemeentelijk bosbezit; bedrijfsplan 1961 - 1971., 1962; 197; deel
    - Nijmegen, Ubbergen e.a., objecten Ooyepolder en Millingerwaard; beheersplan 1990 - 2000., 447; deel
      Met 11 tekeningen, aan te vragen onder inv.nrs. 1220 - 1229 en 3025.
    - Nijmegen, Wijchen e.a., object Vennegebied; beheersplan 1988 - 1998., 1990; 444; deel
      Met 12 tekeningen, aan te vragen onder inv.nrs. 1198 - 1205 en 4001 - 4004.
    - Nijmegen, Wijchen e.a., object Vennegebied; planboek., 1990; 1335; deel
    - Nistelrode, boswachterij Nistelrode; beheersplan, 1968 - 1992., 1247; deel
      Met 10 tekeningen, aan te vragen onder inv.nrs. 6148 - 6155, 2127 en 3127.
    - Noord-Brabant, landschapselementen Brabant-West; beheersplan 1994 - 2004., 272; deel
    - Noordoostpolder, boswachterij Kuinderbos; lange termijnplan., 1973; 855; deel
      Met 31 tekeningen, aan te vragen onder inv.nrs. 1909 - 1935 en 3060 - 3063.
    - Norg, bosbezit van de strafgestichten Norg; bedrijfsplan 1952 -1962., 1954; 741; deel
    - Norg, boswachterij Norg; bedrijfsplan 1961 - 1971., 1963; 742; deel
    - Norg; boswachterij Norg; beheersplan 1986 - 1995., 1985; 1330; deel
      Met 10 tekeningen, aan te vragen onder inv.nrs. 1730 - 1739.
    - Norg; boswachterij Norg; planboek., 1985; 743; deel
    - Norg en Roden, object Het Oostervoorste Diep; beheersplan 1991 - 2001., 678; deel
    - Norg en Vries, object Noordsche Veld; beheersplan 1988 - 1998., 1987; 757; deel
    - Norg, gemeentelijk bosbezit; plan van behandeling 1963 - 1973., 236; deel
    - Norg, object Huis ter Heide; beheersplan 1975 - 1985., 752; deel
    - Norg, object Huis ter Heide; beheersplan 1993 - 2003., 633; deel
    - Norg, reservaat Broekland bij 't Oostervoortse Diepje; beheersplan 1975 - 1985., 758; deel
      Met 1 tekeningen, aan te vragen onder inv.nr. 3044.
    - Norg, reservaat Schillenveen; beheersplan 1975 - 1985., 759; deel
    - Nuenen, Eindhoven e.a., object Nuenen; beheersplan 1994 - 2004., 1993; 347; deel
    - Nuenen, reservaten De Spekt en Het Heitje van Overstegen; beheersplan 1972 - 1982., 409; deel
    - Nunspeet en Epe, object Nunspeet; beheersplan 1993 - 2002., 595
      Met 3 tekeningen, aan te vragen onder inv.nrs. 1448 - 1450.
    - Nuth, reservaat Den Ouden Bos; beheersplan 1985 - 1995., 1244; deel
    - Odoorn, boswachterij Exloo-Odoorn; bedrijfsplan 1953 - 1963., 1954; 829; deel
    - Odoorn, boswachterij Exloo-Odoorn; beheersplan 1964 -1974., 827; deel
    - Odoorn, boswachterij Exloo-Odoorn; beheersplan 1969 - 1979., 1971; 830; deel
    - Odoorn, gemeentelijk bosbezit; bedrijfsplan 1960 -1970., 1961; 223; deel
    - Odoorn, object Odoornerdennen; beheersplan 1979 - 1989., 832; deel
      Met 1 tekening, aan te vragen onder inv.nr. 3050.
    - Oeffelt, object Oeffelter Meent; beheersplan 1993 - 2003., 1992; 636; deel
    - Oirschot, bebossing van het militair oefenterrein Oirschot; beheersplan 1959 - 1969., 1960; 171; deel
    - Oirschot, gemeentelijke bosbezit en wegbeplantingen; plan van behandeling 1963 -1973., 119; deel
    - Oldebroek, Elburg e.a., object Randmeerkust; beheersplan 1994 - 1999., 1993; 295; deel
    - Oldebroek, reservaat Polder Oosterwolde; beheersplan 1982 - 1992., 933; deel
      Met 11 tekeningen, aan te vragen onder inv.nrs. 5204 - 5214.
    - Oldemarkt, object De Allee; plan van behandeling 1963 - 1973., 215; deel
    - Oldemarkt, object De Krolsbergen; plan van behandeling 1963 - 1973., 216; deel
    - Olst, landgoed Het Nijendal; beheersplan 1989 - 1999., 552; deel
    - Olst, object De Enk; beheersplan 1992 - 1997., 652; deel
    - Olst, object Het Engelse Werk; beheersplan 1994 - 1998., 1993; 289; deel
    - Olst, object Middel; beheersplan 1994 - 1998., 1993; 286; deel
    - Olst, object Molenpolder; beheersplan 1994 - 1998., 1993; 284; deel
    - Olst, object 's-Heerenbroek; beheerplan 1992 - 2002., 653; deel
    - Olst, objecten Nijendal en Fortmond; beheersplan., 1989; 885; deel
    - Ommen, boswachterij Ommen; bedrijfsplan 1955 - 1965., 1956; 873; deel
    - Ommen, boswachterij Ommen; beheersplan 1988 - 1998., 875; deel
      Met 13 tekeningen, aan te vragen onder inv.nrs. 5003 - 5015.
    - Ommen, boswachterij Ommen; lange termijnplan., 1974; 874; deel
      Met 10 tekeningen, aan te vragen onder inv.nrs. 1990 - 1999 en 5000 - 5002.
    - Ommen en Dalfsen, object Leusener Maan; beheersplan 1994 - 1998., 1993; 290; deel
    - Ommen, gemeentelijk bosbezit; bedrijfsplan 1953 - 1963., 1954; 211; deel
    - Ommen, landschapselementen Stegeren; beheersplan 1994 -1998., 1993; 292; deel
    - Ommen, object Junner Koeland; beheersplan 1987 - 1997., 1988; 872; deel
      Met 32 tekeningen, aan te vragen onder inv.nrs. 1958 - 1989.
    - Ommen, object Ommerschans; beheersplan 1994 - 1998., 1993; 291; deel
    - Oostelbeers, gemeentelijk bosbezit; bedrijfsplan 1958 - 1968., 1959; 162; deel
    - Oosterhesselen, boswachterij Gees; beheersplan 1961 - 1971., 1965; 813; deel
    - Oosterhout, Dongen e.a., boswachterij Dorst; bedrijfsplan 1930 - 1940., 1152; deel
    - Oosterhout en Terheijden, objecten De Linies en Spinolaschans; beheersplan 1992 - 2002., 1991; 395; deel
      Met 2 tekeningen, aan te vragen onder inv.nrs. 1081 - 1082.
    - Oosterhout, Gilse-Rijen e.a., boswachterij Dorst; bedrijfsplan 1948 - 1957., 1950; 1198; deel
    - Oosterhout, Gilse-Rijen e.a., boswachterij Dorst; bedrijfsplan 1958 - 1968., 1960; 1199; deel
    - Oosterhout, Gilse-Rijen e.a., boswachterij Dorst; beheersplan 1968 - 1992., 1970; 1200; deel
    - Oosterhout, Gilse-Rijen e.a., boswachterij Dorst; beheersplan 1982 - 1991., 1983; 1201; deel
    - Oosterhout, reservaat De Hillen; beheersplan 1970 - 1980., 1128; deel
    - Oosterhout, Terheijden e.a., objecten De Linies en Munnikenhof; beheersplan 1973 - 1983., 1175; deel
    - Oosterlijk Flevoland, boswachterijen Spijkbos en Bremerbergbos; lange en middellange termijnplan., [1975]; 858; deel
    - Ooststellingwerf, beheerseenheid Appelscha; beheersplan 1990 - 2000., 549; deel
      Met 25 tekeningen, aan te vragen onder inv.nrs. 1339 - 1363.
    - Ooststellingwerf, boswachterij Appelscha; beheersplan 1970 - 1980., 1971; 808; deel
    - Ooststellingwerf, boswachterij Appelscha; beheersplan 1989 - 1999., 809; deel
    - Ooststellingwerf, boswachterij Appelscha-Noord; bedrijfsplan 1956 - 1966., 1958; 807; deel
    - Ooststellingwerf, boswachterij Appelscha-Zuid; bedrijfsplan 1956 - 1966., 1959; 811; deel
    - Ooststellingwerf, reservaat Hildenberg; beheersplan 1975 - 1985., 1976; 810; deel
    - Oploo, gemeentelijk bosbezit; bedrijfsplan 1959 - 1969., 1960; 110; deel
    - Oploo, object Sint Anthonis; beheersplan 1994 - 2004., 1993; 584; deel
      Met 6 tekeningen, aan te vragen onder inv.nrs. 1427 - 1432.
    - Oploo, Sint Anthonis e.a., boswachterij Sint Anthonis; bedrijfsplan 1959 - 1969., 1960; 1197; deel
    - Oploo, Sint Anthonis e.a., boswachterij Sint Anthonis; beheersplan 1969 - 1989., 1974; 1245; deel
    - Oploo, Sint Anthonis e.a., boswachterij Sint Anthonis; beheersplan 1986 - 1996., 1987; 1246; deel
      Met 34 tekeningen, aan te vragen onder inv.nrs. 6117 - 6147 en 3124 - 3126.
    - Opsterland, boswachterij Bakkeveen; bedrijfsplan 1952 - 1962., 1953; 736; deel
    - Opsterland, boswachterij Bakkeveen, object Haule; bedrijfsplan 1952 - 1962., 1953; 734; deel
    - Opsterland, reservaat De Fennen; beheersplan 1988 - 1997., 1987; 731; deel
      Met 2 tekeningen, aan te vragen onder inv.nrs. 1702 en 2044.
    - Opsterland, reservaat 't Korrige; beheersplan 1972 - 1982., 733; deel
    - Opsterland, reservaat Van Oordt's Merksen; beheersplan 1987 - 1997., 1986; 740; deel
      Met 6 tekeningen, aan te vragen onder inv.nrs. 1728 - 1927 en 4008 - 4011.
    - Opsterland, reservaat Van Oordt's Mersken; beheersvisie., 1984; 695; deel